【裁判字號】    98,聲,230
【裁判日期】    980911
【裁判案由】    返還擔保金
【裁判全文】
臺灣苗栗地方法院民事裁定               98年度聲字第230號
聲  請  人  甲○○
相  對  人  丁○○
                        0號
            戊○○
                        弄7號.
            丙○○
                        1號
            乙○○
上列當事人間聲請返還擔保金事件，本院裁定如下：
    主  文
聲請駁回。
    理  由
一、按返還擔保金，依民事訴訟法第106 條準用第104 條之規定
    ，須符合：(一)應供擔保之原因消滅者；(二)供擔保人證明受擔
    保利益人同意返還者；(三)訴訟終結後，供擔保人證明已定20
    日以上之期間，催告受擔保利益人行使權利而未行使者，或
    法院依供擔保人之聲請，通知受擔保利益人於一定期間內行
    使權利並向法院為行使權利之證明而未證明者之要件，法院
    始得裁定返還擔保金。至所謂應供擔保之原因消滅，係指無
    損害發生，或債權人本案勝訴確定，或就所生損害已經賠償
    時，始得謂供擔保之原因消滅（最高法院53年度台抗字第27
    9 號判例要旨參照）。
二、本件聲請意旨略以：聲請人與相對人間停止強制執行事件，
    聲請人前遵本院97年度聲字第459 號民事裁定，提供新臺幣
    （下同）38,430元為擔保，獲准於本院97年度再易字第9 號
    再審之訴判決確定前，本院97年度執字第15116 號強制執行
    程序應暫予停止執行，並以本院98年度存字第85號事件提存
    在案。茲因聲請人供擔保之原因業已消滅，爰依民事訴訟法
    第104 條第1 項之規定，聲請返還擔保金等語。
三、查聲請人上開主張，固據提出本院98年度存字第85號提存書
    、國庫存款收款書、提存費繳納收據、98年2 月12日及98年
    7 月2 日苗院燉97執儉字第15116 號函為證，經本院依職權
    調閱上開相關卷宗查明屬實。惟聲請人前遵本院97年度聲字
    第459 號民事裁定所提存之擔保金，係為供賠償相對人因聲
    請人以提起本院97年度再易字第9 號再審之訴為由，聲請停
    止本院97年度執字第15116 號強制執行程序所受損害之擔保
    。上開再審之訴業已判決駁回聲請人之請求而終結，聲請人
    係受敗訴判決，非全部勝訴之確定判決，則就相對人因停止
    強制執行所受延後執行之損害，仍應由聲請人賠償之。又本
    件非絕無損害發生，聲請人既未證明無損害發生或已賠償相
    對人所受損害，自難認其供擔保之原因業已消滅。另聲請人
    復未證明已得相對人同意返還擔保金或已定20日以上期間催
    告受擔保利益人即相對人行使權利，而相對人未為行使，揆
    諸首揭規定，聲請人聲請返還擔保金，於法自有未合，不應
    准許。
中    華    民    國    98    年    9     月    11    日
                  民事庭法  官  吳國聖
以上正本係照原本作成。
如不服本裁定應於送達後10日內向本院提出抗告狀，並繳納抗告
費新臺幣1,000元。
                        書記官  葉俊宏
中    華    民    國    98    年    9     月    11    日


司法院資訊處製作；財團法人民間司法改革基金會備份。
